es: Posición del cojinete del motor: Cojinete del eje de equilibrio; Cojinete del árbol de levas; Cojinete/buje piloto del cigüeñal; Cojinete del eje intermedio; Cojinete principal; Cojinete de biela; Cojinete de empuje; Buje del pasador del pistón (bulón); Otro
tr: Motor rulmanı konumu: Denge mili yatağı; Eksantrik mili yatağı; Krank mili pilot rulmanı/burcu; Ara mil yatağı; Ana yatak; Biyel/biyel kolu yatağı; Baskı yatağı; Piston pernosu burcu; Diğer
sv: Motorns lagerposition: Balansaxellager; Kamaxellager; Vevaxelns styrlager/bussning; Mellanaxellager; Ramlager; Vevstakslager; Axiallager; Kolvbultsbussning; Annat
th: ตำแหน่งตลับลูกปืนเครื่องยนต์: แบริ่งเพลาบาลานซ์; แบริ่งเพลาลูกเบี้ยว; ลูกปืนปลายเพลา/บูชเพลาข้อเหวี่ยง; แบริ่งเพลากลาง; แบริ่งหลัก; แบริ่งก้านสูบ; แบริ่งกันรุน; บูชสลักลูกสูบ; อื่นๆ
da: Motorlejeposition: Balanceakselleje; Knastakselleje; Pilotleje/-bøsning til krumtapaksel; Mellemakselleje; Hovedleje; Plejlleje; Trykleje; Krydspindsbøsning; Andet
sk-SK: Poloha ložiska motora: Ložisko vyvažovacieho hriadeľa; Ložisko vačkového hriadeľa; Vodiace ložisko/puzdro kľukového hriadeľa; Ložisko predlohového hriadeľa; Hlavné ložisko; Ojničné ložisko; Axiálne ložisko; Puzdro piestneho čapu; Iné
de: Position des Motorlagers: Ausgleichswellenlager; Nockenwellenlager; Kurbelwellen-Pilotlager/-buchse; Zwischenwellenlager; Hauptlager; Pleuellager; Axiallager; Kolbenbolzenbuchse; Sonstige
hu: Motorcsapágy helyzete: Kiegyenlítőtengely-csapágy; Vezérműtengely-csapágy; Főtengely-vezetőcsapágy/-persely; Közlőtengely-csapágy; Nyugvócsapágy; Hajtókarcsapágy; Támcsapágy; Dugattyúcsapszeg-persely; Egyéb
ru: Положение подшипника двигателя: Подшипник балансирного вала; Подшипник распределительного вала; Опорный подшипник/втулка коленчатого вала; Подшипник промежуточного вала; Коренной подшипник; Шатунный подшипник; Упорный подшипник; Втулка поршневого пальца; Другое
bg-BG: Позиция на лагера на двигателя: Лагер на балансиращ вал; Лагер на разпределителен вал; Водещ лагер/втулка на колянов вал; Лагер на междинен вал; Основен лагер; Биелен лагер; Аксиален лагер; Втулка за бутален болт; Друго
zh-TW: 引擎軸承位置: 平衡軸軸承; 凸輪軸軸承; 曲軸導向軸承/襯套; 中間軸軸承; 主軸承; 連桿軸承; 止推軸承; 活塞銷襯套; 其他
en: Engine bearing position: Balance shaft bearing; Camshaft bearing; Crankshaft pilot bearing/bushing; Intermediate shaft bearing; Main bearing; Rod/connecting rod bearing; Thrust bearing; Wrist pin (gudgeon pin) bushing; Other
ko: 엔진 베어링 위치: 밸런스 샤프트 베어링; 캠샤프트 베어링; 크랭크샤프트 파일럿 베어링/부싱; 중간 샤프트 베어링; 메인 베어링; 로드/커넥팅 로드 베어링; 스러스트 베어링; 리스트 핀(거전 핀) 부싱; 기타
pt-PT: Posição do rolamento do motor: Chumaceira do veio de equilíbrio; Chumaceira da árvore de cames; Rolamento/casquilho piloto da cambota; Chumaceira do veio intermédio; Chumaceira principal; Chumaceira da biela; Chumaceira de encosto; Casquilho do pino do pistão (cavilha); Outro
ro-RO: Poziția rulmentului motorului: Cuzinet arbore de echilibrare; Cuzinet ax cu came; Rulment/bucșă de ghidare arbore cotit; Cuzinet arbore intermediar; Cuzinet palier; Cuzinet bielă; Rulment de presiune; Bucșă bolț piston; Altele
zh-CN: 发动机轴承位置: 平衡轴轴承; 凸轮轴轴承; 曲轴导向轴承/衬套; 中间轴轴承; 主轴承; 连杆轴承; 止推轴承; 活塞销衬套; 其他
pt-BR: Posição do rolamento do motor: Bronzina do eixo balanceador; Bronzina do comando de válvulas; Rolamento/bucha guia do virabrequim; Bronzina do eixo intermediário; Bronzina de mancal; Bronzina de biela; Mancal de encosto; Bucha do pino do pistão; Outro
it: Posizione del cuscinetto del motore: Cuscinetto dell’albero di bilanciamento; Cuscinetto dell’albero a camme; Cuscinetto/boccola pilota dell’albero motore; Cuscinetto dell’albero intermedio; Cuscinetto di banco; Cuscinetto di biella; Cuscinetto reggispinta; Boccola dello spinotto; Altro
vi: Vị trí ổ trục động cơ: Bạc đạn trục cân bằng; Bạc đạn trục cam; Bạc đạn/bạc lót định hướng trục khuỷu; Bạc đạn trục trung gian; Bạc lót trục khuỷu; Bạc lót thanh truyền; Bạc đạn chặn; Bạc lót ắc piston; Khác
fr: Position du coussinet dans le moteur: Roulement d’arbre d’équilibrage; Coussinet d’arbre à cames; Roulement/bague de guidage de vilebrequin; Roulement d’arbre intermédiaire; Coussinet de palier principal; Coussinet de bielle; Butée de poussée; Bague d’axe de piston; Autre
ja: エンジンベアリング位置: バランスシャフトベアリング; カムシャフトベアリング; クランクシャフトパイロットベアリング/ブッシング; インターミディエイトシャフトベアリング; メインベアリング; ロッド/コンロッドベアリング; スラストベアリング; ピストンピン (ガジョンピン) ブッシング; その他
fi: Moottorin laakerin sijainti: Tasapainoakselin laakeri; Nokka-akselin laakeri; Kampiakselin silmälaakeri/holkki; Väliakselin laakeri; Runkolaakeri; Kiertokangen laakeri; Päittäislaakeri; Männäntapin holkki; Muu
pl: Położenie łożyska silnika: Łożysko wałka wyrównoważającego; Łożysko wałka rozrządu; Łożysko/tuleja prowadząca wału korbowego; Łożysko wałka pośredniego; Łożysko główne; Łożysko korbowodu; Łożysko oporowe; Tuleja sworznia tłokowego; Inne
nb: Motorlagerposisjon: Balanseaksellager; Kamaksellager; Styrelager/fôring for veivaksel; Mellomaksellager; Rammelager; Rådelager; Aksiallager; Kryssboltforing; Annet
lt-LT: Variklio guolio padėtis: Balansyro veleno guolis; Paskirstymo veleno guolis; Alkūninio veleno kreipiamasis guolis / įvorė; Tarpinio veleno guolis; Pagrindinis guolis; Švaistiklio guolis; Atraminis guolis; Švaistiklio piršto įvorė; Kita
cs: Poloha ložiska motoru: Ložisko vyvažovacího hřídele; Ložisko vačkového hřídele; Vodicí ložisko/pouzdro klikového hřídele; Ložisko vloženého hřídele; Hlavní ložisko; Ojniční ložisko; Axiální ložisko; Pouzdro pístního čepu; Jiné
sl-SI: Položaj ležaja motorja: Ležaj izravnalne gredi; Ležaj odmične gredi; Vodilni ležaj/puša ročične gredi; Ležaj vmesne gredi; Glavni ležaj; Ležaj ojnice; Potisni ležaj; Puša sornika bata; Drugo
el: Θέση ρουλεμάν κινητήρα: Έδρανο άξονα εξισορρόπησης; Έδρανο εκκεντροφόρου; Ρουλεμάν/δακτύλιος οδηγού στροφαλοφόρου; Έδρανο ενδιάμεσου άξονα; Κύριο έδρανο; Έδρανο μπιέλας/διωστήρα; Έδρανο ώσης; Δακτύλιος πείρου εμβόλου; Άλλο
nl: Motorlager positie: Balansaslager; Nokkenaslager; Toplager/bus krukas; Tussenaslager; Hoofdlager; Drijfstanglager; Axiaallager; Pistonpenbus; Overig
hr-HR: Položaj ležaja motora: Ležaj osovine za uravnoteženje; Ležaj bregastog vratila; Pilot ležaj / čahura radilice; Ležaj međuvratila; Temeljni ležaj; Ležaj klipnjače; Aksijalni ležaj; Čahura osovinice klipa; Ostalo